臺灣板橋地方法院刑事判決　　　　　　100年度交易字第325號
公　訴　人　臺灣板橋地方法院檢察署檢察官
被　　　告　姚玉紅
上列被告因過失傷害案件，經檢察官提起公訴（100 年度偵字第
3913號），嗣因被告就被訴事實為有罪之陳述，本院依簡式審判
程序審理，判決如下：
    主  文
姚玉紅犯過失傷害罪，處有期徒刑貳月，如易科罰金，以新臺幣
壹仟元折算壹日。
    事  實
一、姚玉紅於民國99年12月29日7 時30分時許，駕駛車牌號碼5C
    -8092 號（起訴書誤載為5C-8032 號）自小客車，由新北市
    ○○區○○路150 巷18至34號「歡天喜地」社區地下1 樓停
    車場上坡道往1 樓出口行駛時，本應注意汽車於坡道不得已
    停車時，應切實注意防止車輛滑行；行車前應詳細檢查煞車
    及其他安全裝置確實有效，而依當時狀況，並無不能注意之
    情事，竟疏未注意，在該地下停車場上坡坡道貿然停車，又
    因於行車前未確實檢查煞車等安全裝置，而致該自小客車於
    無預警之情況下向後滑行，適林韋伶騎乘車牌號碼MFR-278
    號普通重型機車搭載其女馮ＯＯ（真實年籍姓名詳卷），行
    經該地下停車場上坡車道欲同往1 樓出口之平面道路騎乘時
    ，姚玉紅駕駛之上開自小客車之左後方因而碰撞林韋伶騎乘
    機車之前方，致林韋伶、馮ＯＯ人車倒地，林韋伶受有腦震
    盪、左臉及鼻、左手多處撕裂傷、左大腿右膝右小腿瘀傷、
    右足及右膝擦傷、左眼創傷性脈絡膜破損等之傷害，馮ＯＯ
    則受有腦震盪、蜘蛛網膜下腔出血、左膝左小腿挫傷、左後
    腰挫傷、擦傷及右手挫傷等傷害。姚玉紅於肇事後，犯罪尚
    未被有偵查權之機關或公務員發覺前，留在現場，主動向據
    報前來處理員警表明係肇事者而接受裁判。
二、案經林韋伶、馮ＯＯ訴由新北市政府警察局樹林分局移送臺
    灣板橋地方法院檢察署檢察官偵查起訴。
    理  由
一、查被告姚玉紅所犯並非死刑、無期徒刑、最輕本刑為3 年以
    上有期徒刑之罪或高等法院管轄第一審案件，而其於準備程
    序進行中，被告先就被訴事實為有罪之陳述，經法官告知簡
    式審判程序之旨，並聽取公訴人及被告之意見後，本院認適
    宜改依簡式審判程序進行，爰裁定進行簡式審判程序，合先
    敘明。
二、上揭事實，業據被告於本院審理中坦承不諱，並經證人即告
    訴人林韋伶、馮ＯＯ於警詢及偵查中之指證明確，另有卷附
    道路交通事故現場圖、現場照片10張、監視錄影器光碟1 份
    、臺灣板橋地方法院檢察署勘驗筆錄2 紙及仁愛醫院診斷證
    明書2 紙、亞東醫院診斷證明書3 紙、署立新竹醫院診斷證
    明書1 紙等在卷可資佐證，足認被告之自白核與事實相符，
    堪予採憑。
三、按行車前應注意煞車…依規定應裝設之行車紀錄器、載重計
    與轉彎、倒車警報裝置等須詳細檢查確實有效；汽車於坡道
    不得已停車時應切實注意防止車輛滑行，此為道路交通安全
    規則第89條第1 項、第1 款、第112 條第1 項第11款所明定
    。被告既考領有小型車駕駛執照，對於前揭道路交通安全之
    相關規定，自無諉稱不知之理，被告於前揭時、地駕駛自小
    客車時，本應注意上開規定，且依當時情形，又無不能注意
    之情事，竟疏未注意，而貿然駕駛上開自小客車行經地下停
    車場上坡車道時，因煞車失效等原因，致該自小客車向下滑
    行，致與騎乘重型機車並搭載其女馮ＯＯ之告訴人林韋伶發
    生碰撞，而造成告訴人受有上揭傷害，是以，被告之過失行
    為與告訴人二人之傷害結果間，顯有相當因果關係甚明。至
    被告於本院審理中雖另辯稱：告訴人林韋伶之機車應等前車
    完全駛出車道後，才可上行，告訴人騎乘之機車是否因跟車
    太緊，才致意外發生時反應不及，告訴人亦應有部分過失云
    云，然觀諸本件案發時之監視錄影畫面、現場及車損照片，
    暨臺灣板橋地方法院檢察署勘驗筆錄（見偵查卷第15至19頁
    、第33至34頁），可見案發地點係在社區地下一樓停車場往
    一樓之上坡車道，車道之寬度非寬，告訴人騎乘之機車雖尾
    隨在被告駕駛車輛之後方，但已保持一定之間隔，並無緊貼
    被告車輛行駛之情事，本件實係因被告駕駛之自小客車行駛
    至該上坡坡道中途時，突然無預警地停車且往後倒退始肇致
    本件事故，衡情縱告訴人保持行車之安全距離，在此情況下
    亦無法及時反應及採取適當之迴避措施，是被告前開辯詞要
    屬無據。從而，本案事證已臻明確，被告過失傷害之犯行，
    洵堪認定。
四、核被告所為，係犯刑法第284 條第1 項之過失傷害罪。被告
    以一過失行為同時造成告訴人二人受傷之結果，為同種想像
    競合犯，應從一過失傷害罪處斷。另按刑法第62條所規定之
    自首，以對於未發覺之罪，向有偵查權之機關或公務員自承
    犯罪，進而接受裁判為要件；查被告肇事後留在現場向到場
    處理、未知何人為肇事者之警員自首並接受裁判等情，業據
    告訴人林韋伶於偵查中陳明（見偵查卷第26頁），足認被告
    係對於未發覺之犯罪自首而接受裁判，爰依刑法第62條前段
    規定減輕其刑。本院審酌被告因疏未注意於行車前確實檢查
    煞車等安全裝置，於行駛至地下停車場上坡車道中段時突往
    後倒退而肇事，致告訴人二人受有上開之傷害，傷勢非輕，
    行為實有非是，且迄至本院審理中均未能與告訴人達成和解
    ，賠償告訴人之損失，惟念及被告於本院審理中坦承犯行，
    犯後態度尚可，兼衡其智識程度、素行、過失之程度等一切
    情狀，量處如主文所示之刑，並諭知易科罰金之折算標準。
據上論斷，應依刑事訴訟法第273 條之1 第1 項、第299 條第1
項前段，刑法第284 條第1 項、第55條、第62條前段、第41條第
1項前段，刑法施行法第1 條之1，判決如主文。
本案經檢察官楊瀚濤到庭執行職務。
中    華    民    國    100   年    5     月    12    日
                    交通法庭  法  官  鄭凱文
以上正本證明與原本無異。
如不服本判決應於收受本判決後10日內向本院提出上訴書狀，並
應敘述具體理由，如未敘述上訴理由者，應於上訴期間屆滿後20
日內補提理由書狀於本院（均須按他造當事人之人數附繕本）「
切勿逕送上級法院」。
                              書記官  陳筱惠
中    華    民    國   100    年    5     月    12    日
附錄本案論罪科刑法條全文：
刑法第284 條第1 項
因過失傷害人者，處6 月以下有期徒刑、拘役或5 百元以下罰金
，致重傷者，處1 年以下有期徒刑、拘役或5百元以下罰金。